臺灣新北地方法院三重簡易庭小額民事判決
　　　　　　　　　　　　　　 　　　111年度重小字第3408號
原      告  莊光傑  
被      告  胡清文  


上列當事人間請求給付違約金事件，本院判決如下： 
    主  文
原告之訴及其假執行之聲請均駁回。
訴訟費用新臺幣壹仟元由原告負擔。
    事  實  及  理  由
一、按原告之訴，有下列各款情形之一者，法院得不經言詞辯論
    ，逕以判決駁回之。一、當事人不適格或欠缺權利保護必要
    。民事訴訟法第249條第2項第1款定有明文。又原告向法院
    提起民事訴訟，除應具備訴訟成立要件外，並須當事人之適
    格無欠缺，法院如認為當事人不適格，亦得不經言詞辯論，
    逕以判決駁回原告之訴（司法院院字第2351號解釋、最高法
    院29年抗字第347 號判例參照）。準此，當事人適格有欠缺
    者，係屬欠缺訴訟要件，法院無庸命其補正，即得逕以判決
    駁回。
二、原告起訴主張：被告與豐盛執行顧問有限公司（下稱豐盛公
    司）法定代理人即原告，於民國111年4月13日簽訂委任契約
    書，約定委任豐盛公司申請勞工保險理賠，詎被告於111年7
    月13日寄發存證信函予原告單方終止契約，然原告既已開始
    服務，被告之上開行為即違反該委任契約書第5條第2項之規
    定，依約應給付原告新臺幣（下同）10萬元之違約金。為此
    ，爰依民法第184條、第250條、第528條及第549條後段等規
    定，請求被告應給付原告10萬元，及自起訴狀繕本送達翌日
    起至清償日止，按年息百分之5計算之利息。
三、經查，觀諸卷附之委任契約書記載：「立委任書人胡清文（
    以下簡稱甲方）茲為下述委任事項，特委任豐盛執行顧問有
    限公司（以下簡稱乙方）處理申請事項，經雙方同意訂立本
    契約並遵守。」等語，足見被告胡清文係委任豐盛公司處理
    申請事項，則委任關係應存在於被告與豐盛公司間，而非被
    告與原告莊光傑個人間，此有委任契約書存卷可按。雖原告
    莊光傑為豐盛公司之法定代理人，然其並非委任契約書之當
    事人，就本件訟爭之債權並無實施訴訟之權能，自屬當事人
    不適格，是原告之訴即欠缺訴訟要件，其訴顯無理由，毋庸
    命補正，本院得不經言詞辯論，逕以判決駁回之。
四、依民事訴訟法第436條第2項、第249條第2項、第78條，判決
    如主文。
中　　華　　民　　國　　111 　年　　10　　月　　4 　　日
                  臺灣新北地方法院三重簡易庭
                      法      官  彭松江
以上正本係照原本作成。
如不服本判決，應於送達後20日內，向本院提出上訴狀，並表明
上訴理由（上訴理由應表明1、原判決所違背之法令及具體內容
。2、依訴訟資料可認為原判決有違背法令之具體事實。）如於
本判決宣示後送達前提起上訴者，應於判決送達後20日內補提上
訴理由書（須附繕本），如未於上訴後20日內補提合法上訴理由
書，法院得逕以裁定駁回上訴。
中　　華　　民　　國　　111 　年　　10　　月　　4 　　日
                      書  記  官  許雁婷